# 联营企业其他股东增资导致持股比例下降的账务处理

提问人：76349073 时间：2016-06-27 13:03:18
2015-12-31，由于被投资单位其他股东增资投资方没有增资，从而导致联营企业的持股比例由40%下降为25%，增资价格按照实收资本一元一股增资（原实收资本 10 万，增资后变为 16 万），由于投资方持股比例下降导致享有被投资方可辨认净资产也同时下降，实质该次增资投资方丧失了部分权益，因此该部分应该确认为资本公积，具体操作有点疑惑，求助各位大神 处理一：期末按照权益法调整被投资单位长投的时候，我们是按照被投资单位当期利润确认40%的投资收益（年初同时延续按照上年40%确认年初未分配利润）；同时未同比例增资导致权益下降，按照增资后的净资产乘以新持股比25%减去增长前的净资产乘以原持股比例40%的差额作为丧失的权益，确认为资本公积，同时调增长投账面价值。 处理二：期末对于年初未分配利润仍然按照40%确认年初未分配利润，当期利润按照25%确认为投资收益，按照增资后的净资产乘以新持股比25%减去40%实收资本，40%年初未分配利润，25%的投资收益后的差额确认为资本公积。 具体数据详见表格，求指正： 联营企业净资产增资前实收资本 1,000,000.00 增资后实收资本 1,600,000.00 年初未分配利润 20,000.00 20,000.00 本期利润 80,000.00 80,000.00 合计1,100,000.00 1,700,000.00 归属于联营企业的权益40% 440,000.00 25% 425,000.00 丧失权益确认资本公积 -15,000.00 425,000.00 425,000.00 按照权益法确认被投资单位所有者权益变动处理一：40%25%年初未分配利润8,000.00 投资收益 32,000.00 资本公积 -15,000.00 合计权益 25,000.00 处理二：年初未分配利润 按照40%计算8,000.00 投资收益 按照25%计算 20,000.00 资本公积差额部分 -3,000.00 合计权益 25,000.00

回答人：chenyiwei
你说的“处理一”基本合理。因为股权比例变动日为 12 月 31 日，因此本年度的投资收益还是按变动前的股权比例 40 ％计算确认。

提问人：76349073 时间：2016-06-27 21:04:58
再请教陈版，一、如果不是 12 月 31 日，比如说是 630 这样处理是否有区别？处理日后比如年报这样操作是否也合理？二、投资方账面无资本公积，如果冲减资本公积会造成期末资本公积为负数，该种情况下是否可以冲减留存收益？

回答人：chenyiwei
1 、如果股权比例变动日在年中，则投资收益应分段计算。 2 、仍冲减资本公积，即使会导致红字余额。